【裁判字號】    98,交聲,433
【裁判日期】    980227
【裁判案由】    違反道路交通管理處罰條例聲明異議
【裁判全文】
臺灣臺北地方法院交通事件裁定         98年度交聲字第433號
原處分機關  臺北市交通事件裁決所
異  議  人
即受處分人  甲○○
上列異議人即受處分人因違反道路交通管理處罰條例案件，對於
臺北市交通事件裁決所於中華民國九十八年二月二日所為之處分
（原處分案號：北市裁罰字第裁二二─ＡＩ0000000號）
，聲明異議，本院裁定如下：
    主  文
異議駁回。
    理  由
一、按行車速度，依速限標誌或標線之規定，道路交通安全規則
    第九十三條第一項前段定有明文。又汽車駕駛人，行車速度
    ，超過規定之最高時速者，處新臺幣（下同）一千二百元以
    上二千四百元以下罰鍰；汽車駕駛人，有道路交通管理處罰
    條例第四十條之情形者，除依原條款處罰鍰外，並記違規點
    數一點，道路交通管理處罰條例第四十條前段及第六十三條
    第一項第一款分別定有明文。再汽車駕駛人之行為，經以科
    學儀器取得證據資料證明其行為違規，當場不能或不宜攔截
    製單舉發者，得逕行舉發；又前項第七款之科學儀器應採固
    定式，並定期於網站公布其設置地點，但汽車駕駛人之行為
    屬行車速度超過規定之最高速限或低於規定之最低速限者，
    不在此限；復對於前項第九款之違規行為，採用固定或非固
    定式科學儀器取得證據資料證明者，於一般道路須至少於一
    百公尺，於高速公路、快速公路須至少於三百公尺前，明顯
    標示之，道路交通管理處罰條例第七條之二第一項第七款、
    第二項第九款及第三項亦分別定有明文。而汽車駕駛人，行
    車速度，超過規定之最高時速者，依違反道路交通管理事件
    統一裁罰基準及處理細則第四十四條第一項及違反道路交通
    管理事件統一裁罰基準表之規定，尚須依行為人所駕駛車輛
    之種類、超過最高時速之公里數及有無在應到案日期前到案
    等三項因素決定應對行為人所處罰鍰之數額。是受處分人所
    有之汽車如係於案發時，行車速度超過規定之最高時速未滿
    二十公里為警舉發，而於期限內繳納或於舉發通知單上所載
    之應到案日期內到案聽候裁決，經處罰機關調查後仍認定其
    有上開違規行為者，依違反道路交通管理事件統一裁罰基準
    及處理細則第四十四條第一項及違反道路交通管理事件統一
    裁罰基準表之規定，應對該行為人處以一千六百元之罰鍰，
    並記違規點數一點。
二、本件異議人即受處分人甲○○所有之車牌號碼ＣＳ—八○二
    三號自用一般小客車，於民國九十七年十一月三十日下午五
    時五十七分許，沿臺北市○○○○道路南往北方向象山隧道
    出口處行駛時，竟以時速六十四公里之速度超速行駛，而為
    設置於路旁之固定式雷達測速儀以拍照之方式採證。嗣由臺
    北市政府警察局信義分局交通分隊員警張英池以受處分人所
    有之前開車輛有前揭違反道路交通管理處罰條例第四十條規
    定之行為而逕行掣單舉發，並將前開舉發通知單送達於受處
    分人。受處分人於舉發通知單上所載之應到案日期即九十八
    年一月十九日前向原處分機關提出申訴並說明其為駕駛人，
    經原處分機關函請舉發單位即臺北市政府警察局信義分局調
    查結果，仍認受處分人確有前開違規行為，原處分機關乃於
    九十八年二月二日以受處分人有「汽車駕駛人行車速度，超
    過規定之最高時速未滿二十公里」之違規事實，依道路交通
    管理處罰條例第四十條，違反道路交通管理事件統一裁罰基
    準及處理細則第四十三條、第四十四條及違反道路交通管理
    事件統一裁罰基準表之規定，裁處受處分人一千六百元之罰
    鍰。
三、據受處分人之聲明異議狀意旨，固不否認其所有之上開車輛
    確有於前揭時間行經上述路段之事實，惟矢口否認有何違反
    道路交通管理處罰條例規定之行為，辯稱：伊對該路段不熟
    ，且交通號誌不明顯，根本沒看到有五十公里的速限標誌云
    云。
四、經查：
（一）本件受處分人駕駛其所有之上開車輛於上揭時間，行經最
      高速限五十公里之臺北市○○○○道路象山隧道往北方向
      出口處時，經在該處之固定式雷達自動照相器測得其行車
      時速為六十四公里超速行駛之違規事實，有採證照片一幀
      在卷可稽；且受處分人違規路段之前方道路約三百公尺處
      亦設有速限五十之交通標誌及「常有測速照相，請依速限
      行駛」之警示標誌，此有臺北市政府警察局信義快速道路
      速限標誌照片資料記錄表一份在卷可參。而本件臺北事市
      政府警察局信義交通分隊員警舉發本件違規事件所使用之
      雷射測速照相儀器業已通過經濟部標準檢驗局國家標準檢
      驗合格，且領有檢定合格證書等情，亦有臺北縣政府警察
      局九十八年一月十七日北市警信分交字第○九八三○一四
      五八○○號函文一紙附卷足憑。是本件事證明確，受處分
      人所有車輛有前揭違規行為堪予認定。
（二）受處分人雖以該處交通號誌不明顯等情詞置辯，然其既為
      已考取領有駕駛執照之人，且當行駛於不熟悉之道路時，
      理應注意並遵守相關道路交通標誌、標線及號誌並小心駕
      駛，當無可以此為其卸責之詞，是受處分人前開所辯，實
      不足採。
（三）綜上，受處分人所辯不足採信，本件事證明確，受處分人
      駕駛其所有車輛有前開違規行為，應堪認定。
五、綜上所述，受處分人駕駛其所有上開車輛確有於前揭時間，
    行車速度超過規定之最高時速未滿二十公里之行為，自屬違
    反道路交通管理處罰條例第四十條之規定，而受處分人於舉
    發通知單上所載之應到案日期前即向原處分機關提出申訴，
    則原處分機關依道路交通管理處罰條例第四十條、違反道路
    交通管理事件統一裁罰基準及處理細則第四十三條、第四十
    四條、第六十三條第一項第一款及違反道路交通管理事件統
    一裁罰基準表之規定，裁處受處分人一千六百元之罰鍰並記
    違規點數一點，經核並無違誤。本件受處分人猶執前詞，指
    摘原處分不當，自無理由，應予駁回。
據上論斷，應依道路交通案件處理辦法第十九條，裁定如主文。
中    華    民    國  九十八  年    二    月  二十七  日
                  臺灣臺北地方法院交通法庭
                      法      官  雷淑雯
以上正本證明與原本無異。
如不服本裁定，應於裁定送達後五日內向本院提出抗告狀。
                      書  記  官  胡詩唯
中    華    民    國  九十八  年    二    月  二十七  日


司法院資訊處製作；財團法人民間司法改革基金會備份。
